臺灣高等法院臺南分院刑事判決　　　　　　　　　　九十四年度上訴字第五號　Ａ
　　　上　訴　人
　　　即　被　告　甲　○　○
右上訴人因違反毒品危害防條例案件，不服臺灣臺南地方法院九十三年度訴字第一一
四０號中華民國九十三年十一月三十日第一審判決（起訴案號：臺灣臺南地方法院檢
察署九十三年度毒偵字第一六五一號），提起上訴，本院判決如左：
      主      文
上訴駁回。
      事實及理由
一、甲○○曾於民國（下同）八十四年間犯煙毒案件，嗣入監服刑假釋，再經撤銷假
    釋，於九十三年四月二日縮刑期滿執行完畢，復因施用毒品案件，經依臺灣臺南
    地方法院九十年度毒聲字第六四三號裁定令入戒治處所施以強制戒治，於九十一
    年三月六日強制戒治期滿，由臺灣臺南地方法院檢察署檢察官以九十一年度戒毒
    偵字第一一七號為不起訴處分確定。再基於施用毒品之概括犯意，於九十三年四
    月中旬起至同年八月二十五日止，在台南市○區○○路二九一巷三二弄二十五號
    住處，施用第一級毒品海洛因多次。嗣於同年八月二十七日十八時許，在台南市
    ○○路、金華路口，為警查獲並扣得海洛因一小包（驗餘淨重０．０三公克）及
    吸管一支，並經採尿送驗後查悉上情。案經臺南市警察局第六分局報請台灣台南
    地方法院檢察署檢察官偵查起訴。
二、前項犯罪事實，有下列證據足資證明：
（一）被告於偵查、原審及本院審理時之自白。
（二）台南市衛生局尿液檢驗成績書、法務部調查局鑑定通知書、臺灣高等法院被告
      全國前案紀錄表各一紙。
（三）扣案海洛因一包（驗餘淨重０．０三公克）及吸管一支。
三、因而原審適用毒品危害防制條例第十條第一項、第十八條第一項前段，刑法第十
    一條前段、第五十六條、第四十七條、第三十八條第一項第二款之規定，對被告
    量處有期徒刑壹年，並以扣案海洛因壹包（驗餘淨重零點零參公克）沒收銷燬之
    及吸管一支沒收等情。本院經核其認事用法，均無不當，量刑亦稱妥適。被告上
    訴意旨，認原審量刑過重云云，為無理由，應予駁回。
據上論斷，應依刑事訴訟法第三百六十八條，判決如主文。
本案經檢察官李傳來到庭執行職務。
中    華    民    國      九十四      年      一      月      二十六    日
                                  臺灣高等法院臺南分院刑事第五庭
                                      審判長法官  楊    明    章
                                            法官  戴    勝    利
                                            法官  顏    基    典
右正本證明與原本無異。
如不服本判決，應於判決送達後十日內向本院提出上訴狀，其未敘述理由者並應於提
出上訴狀後十日內向本院補提理由書（應附繕本)。
                                      法院書記官  呂    嘉    文
中    華    民    國      九十四      年      一      月      二十七    日
附錄法條：
毒品危害防制條例第十條：
施用第一級毒品者，處六月以上五年以下有期徒刑。
施用第二級毒品者，處三年以下有期徒刑。
毒品危害防制條例第十八條：
查獲之第一、二級毒品及專供製造或施用第一、二級毒品之器具，不問屬於犯人與否
，均沒收銷燬之；查獲之第三、四級毒品及製造或施用毒品之器具，無正當理由而擅
自持有者，均沒入銷燬之。但合於醫藥、研究或訓練之用者，得不予銷燬。
前項合於醫藥、研究或訓練用毒品或器具之管理辦法，由法務部會同行政院衛生署定
之。
